臺灣新北地方法院刑事判決　　　　　　110年度金訴字第184號
公　訴　人　臺灣新北地方檢察署檢察官
被　　　告　劉瀚升


上列被告因違反洗錢防制法等案件，經檢察官提起公訴（110 年
度偵字第6752號），因被告於準備程式中就被訴事實為有罪之陳
述，本院合議庭裁定由受命法官獨任進行簡式審判程式，判決如
下：
    主  文
劉瀚升犯附表二罪刑欄所示之罪，各處如附表二罪刑欄及沒收欄
所示之刑及沒收，應執行有期徒刑壹年伍月。
    事  實
一、劉瀚升於民國108 年11月間，加入真實姓名年籍不詳、微信
    通訊軟體暱稱「錢文迪」之人所組之詐欺集團，擔任收水之
    工作，負責於詐欺集團成員向被害人施用詐術，致被害人陷
    於錯誤，將款項匯入指定人頭帳戶後，開車載車手提領詐欺
    款項，於向車手收取上開款項後轉交詐欺集團其他成員，並
    可獲得車手提領款項2%之報酬。劉瀚升在加入該詐欺集團後
    ，與「錢文迪」、楊士賢（擔任車手，業經臺灣臺中地方檢
    察署以108年度偵字第32746號為緩起訴處分確定）等詐欺集
    團之其他成員，共同基於意圖為自己不法之所有，分別基於
    三人以上共同冒用政府機關及公務員名義犯詐欺取財、行使
    偽造公文書、隱匿詐欺所得去向之洗錢之犯意聯絡（附表一
    編號1 所示部分），或三人以上共同詐欺取財、隱匿詐欺所
    得去向之洗錢之犯意聯絡（附表一編號2、3所示部分），約
    由詐欺集團成員先以電話詐騙被害人後，劉瀚升依「錢文迪
    」指示駕駛0988-XZ 號自用小客車搭載楊士賢提領詐騙款項
    ，楊士賢再將款項交由在車上等候之劉瀚升，由劉瀚升交予
    「錢文迪」繳回詐欺集團之方式分擔犯行，遂由詐欺集團成
    員先向楊士賢取得附表一「匯入帳戶」欄所示帳戶，復由詐
    欺集團成員再分別向附表一「告訴人」欄所示之人，於附表
    一「詐欺手法」欄所示時間，以該欄位所示之方式施用詐術
    ，致渠等陷於錯誤而分別於附表一「匯款時間」欄所示時間
    、匯款附表一「匯款金額」欄所示之金額至附表一「匯入帳
    戶」欄所示由詐欺集團所掌控之帳戶，分別詐得附表一「匯
    款金額」欄所示款項；劉瀚升即依「錢文迪」指示駕駛前開
    自用小客車搭載楊士賢至附表一編號1及2「提領時間」、「
    提領地點」欄所示之時間、地點，提領附表一編號1及2「提
    領金額」欄所示詐欺款項後（附表一編號3 之款項則尚未及
    提領），楊士賢提領後返回前開自用小客車將款項交付與劉
    瀚升，劉瀚升再伺機交與錢文迪，以此方式隱匿詐欺取財犯
    罪所得去向、所在。然楊士賢未及領出附表一編號3 葉田受
    騙匯出款項以遞交劉瀚升、錢文迪，即為警發現前開自用小
    客車形跡可疑，上前盤查，於同日13時15分許在臺中市○○
    區○○路0 段00號前查獲車上之楊士賢與劉瀚升，並扣得劉
    瀚升向楊士賢收取之詐欺款項新臺幣40萬元（已分別返還顏
    景聰及陳美滿），及劉瀚升用於與詐欺集團成員聯繫使用之
    IPHONE廠牌行動電話（黑色，含門號0000000000號SIM卡1張
    ）1 具。
二、案經顏景聰、陳美滿及葉田報警處理，由臺灣新北地方檢察
    署檢察官偵查起訴。
    理  由
一、上開犯罪事實，業據被告劉瀚升於偵查及本院訊問時均坦承
    不諱（見偵字第32746 號卷第26至27頁、本院卷第102、108
    、115、116頁），核與證人楊士賢於偵查中證述之情節相符
    （見偵字第32746 號卷第23至25頁），復有附表一「證據資
    料」欄所示證據在卷可稽，足認被告之自白與事實相符，應
    堪採信。是本件事證已臻明確，被告上揭犯行均堪認定，應
    予依法論罪科刑。
二、論罪：
  ㈠本案被告因貪圖報酬，基於參與詐欺取財犯行之故意，擔任
    收取車手提領款項之收水工作，以促成「錢文迪」、同案共
    犯楊士賢等詐欺集團成員得以順利完成詐欺取財之行為，足
    徵被告係基於自己犯罪之意思參與該詐欺取財犯罪之分工，
    分擔犯罪行為之一部，並利用他人之行為，以達詐欺犯罪之
    結果，被告自應就其所參與犯行所生之全部犯罪結果共同負
    責。又參與本案詐欺告訴人等之詐欺取財犯行者，除被告本
    人外，至少另有「錢文迪」、同案共犯楊士賢等二人，亦即
    本案共同為詐欺取財行為者，至少有三人，此亦為被告所知
    悉，是被告如附表一編號1至3之犯行均應成立刑法第339 條
    之4 第1項第2款之三人以上共同詐欺取財罪。
  ㈡按刑法第339 條之4第1項之加重詐欺取財罪，屬洗錢防制法
    第3條第1款、第2款所定之特定犯罪。依洗錢防制法第2條之
    規定：「本法所稱洗錢，指下列行為：一意圖掩飾或隱匿特
    定犯罪所得來源，或使他人逃避刑事追訴，而移轉或變更特
    定犯罪所得。二掩飾或隱匿特定犯罪所得之本質、來源、去
    向、所在、所有權、處分權或其他權益者。三收受、持有或
    使用他人之特定犯罪所得。」；倘行為人意圖掩飾或隱匿特
    定犯罪所得來源，而將特定犯罪所得直接消費處分，甚或交
    予其他共同正犯，而由共同正犯以虛假交易外觀掩飾不法金
    流移動，即難認單純犯罪後處分贓物之行為，仍應構成洗錢
    防制法第2條第1款、第2款之洗錢行為（最高法院108年度台
    上字第1744號判決意旨參照）。查詐欺集團不詳成員詐欺附
    表一「告訴人」欄所示之人後，約由被告駕駛前開自用小客
    車搭載同案共犯楊士賢提領詐欺款項，以遞交被告、「錢文
    迪」繳回詐欺集團，其作用在於將詐騙集團成員詐得贓款，
    透過楊士賢提領為現金，層層轉遞方式遭掩飾、隱匿去向，
    本案同案共犯楊士賢提領附表一編號1、2之詐欺款項後交付
    被告，業已發生製造詐欺犯罪所得金流斷點，阻撓國家對詐
    欺犯罪所得之追查，被告亦知悉其所為收水之行為得以切斷
    詐欺金流之去向，主觀上也具有掩飾、隱匿該財產與犯罪之
    關聯性，以逃避國家追訴、處罰之犯罪意思，屬洗錢防制法
    第2條所稱之洗錢行為，自應論以同法第14條第1項之一般洗
    錢罪，起訴意旨認屬洗錢未遂，尚有未洽，惟既遂與未遂僅
    犯罪狀態不同，不發生變更起訴法條問題。又附表一編號3
    部分告訴人葉田受騙匯出款項，因同案共犯楊士賢未及提領
    ，其與被告即遭查獲，致未能製造金流斷點，是被告此部分
    所為應屬一般洗錢未遂罪。
  ㈢是核被告附表一編號1所為，係犯刑法第339條之4第1項第1
    款、第2 款之三人以上共同冒用政府機關及公務員名義詐欺
    取財罪、刑法第216條、第211條行使偽造公文書罪、洗錢防
    制法第14條第1項之一般洗錢罪；附表一編號2所為，係犯刑
    法第339條之4第1項第2款之三人以上共同詐欺取財罪、第14
    條第1項之一般洗錢罪；附表一編號3 所為，是犯刑法第339
    條之4 第1項第2款之三人以上共同詐欺取財罪、洗錢防制法
    第14條第2項、第1項之一般洗錢未遂罪。被告就上開犯行，
    與本案詐欺集團成員間，具有犯意聯絡及行為分擔，均為共
    同正犯。被告與詐欺集團成員於附表一編號1 偽造之「臺灣
    臺北地方法院檢察署刑事傳票」上偽造「臺灣臺北地方法院
    檢察署印」公印文、「檢察官侯名皇」印文之行為，屬偽造
    公文書之部分行為，另偽造公文書後持以行使，其偽造之低
    度行為復為行使之高度行為所吸收，均不另論罪。
  ㈣被告附表一編號1 所為，是以一行為同時犯三人以上共同冒
    用政府機關及公務員名義詐欺取財罪、行使偽造公文書罪及
    一般洗錢罪，為想像競合犯，應從一重論以三人以上共同冒
    用政府機關及公務員名義詐欺取財罪；附表一編號2 所為，
    是以一行為同時犯三人以上共同詐欺取財罪及一般洗錢罪，
    為想像競合犯，應從一重論以三人以上共同詐欺取財罪；附
    表一編號3 所為，是以一行為同時犯三人以上共同詐欺取財
    罪及一般洗錢未遂罪，為想像競合犯，應從一重論以三人以
    上共同詐欺取財罪。
  ㈤被告就附表一編號1至3所為之加重詐欺取財犯行（共3 位告
    訴人），犯意各別，被害之告訴人不同、行為互異，應予分
    論併罰。
三、科刑：
  ㈠按想像競合犯之處斷刑，本質上係「刑之合併」，其所謂從
    一重處斷，乃將想像競合犯組成之評價上數罪，合併為科刑
    一罪，其所對應之刑罰，亦合併其評價上數罪之數法定刑，
    而為一個處斷刑。易言之，想像競合犯侵害數法益者皆成立
    犯罪，論罪時必須輕、重罪併舉論述，同時宣告所犯各罪名
    ，包括各罪有無加重、減免其刑之情形，亦應說明論列，量
    刑時併衡酌輕罪部分量刑事由，評價始為充足，然後依刑法
    第55條規定「從一重處斷」，非謂對於其餘各罪可置而不論
    。因此，法院決定處斷刑時，雖以其中最重罪名之法定刑，
    做為裁量之準據，惟於裁量其輕重時，仍應將輕罪合併評價
    在內。經查，洗錢防制法第16條第2項規定：「犯前2條之罪
    ，在偵查或審判中自白者，減輕其刑」，本案被告於本院坦
    承一般洗錢(未遂)犯行，是就被告所犯洗錢防制法部分，應
    減輕其刑，惟依前揭罪數說明，被告就上開犯行係從一重論
    處加重詐欺取財罪，然就被告為此部分想像競合輕罪得減刑
    部分，本院於依刑法第57條量刑時，將併予審酌，附此敘明
    。
  ㈡爰審酌被告並非無謀生能力，不思以正途賺取所需，竟貪圖
    可輕鬆得手之不法利益，而加入本案詐欺集團犯罪組織，並
    配合「錢文迪」之指示，從事收取車手提款及轉交金錢之行
    為，而共同參與各次詐欺取財犯行並製造犯罪金流斷點、掩
    飾或隱匿特定犯罪所得去向，致使告訴人難以追回遭詐欺金
    額，亦增加檢警機關追查詐欺集團其他犯罪成員之困難度，
    並影響社會治安及金融交易秩序，嚴重危害社會治安及財產
    交易安全，所為實值非難；惟念及被告係擔任「收水者」之
    角色，負責收取車手提領之詐欺款項，非犯罪主導者，但配
    合詐欺集團之指示，共同遂行詐騙他人財物之犯行，亦非可
    取，復考量其能坦承犯行，尚有悔意；兼衡其前科素行、自
    陳高中肄業之教育程度、之前擔任超商店員、目前無業、須
    與配偶共同扶養一名未成年子女之家庭生活狀況（見本院卷
    第116 頁），暨犯罪動機、目的、手段及各次犯行所肇損害
    ，及本案告訴人等均已領回遭詐欺之款項（見偵字第00000
    號卷第104 、114、115頁）並表明撤回告訴不追究之意（見
    偵字第32746號卷第107、127、129頁）等一切情狀，分別量
    處如附表二罪刑欄所示之刑，並定其應執行之刑如主文所示
    。
四、沒收：
  ㈠按偽造之印章、印文或署押，不問屬於犯人與否，沒收之，
    刑法第219 條定有明文。此外，被告偽造之書類，既已交付
    於被害人收受，則該物非屬被告所有，除偽造書類上偽造之
    印文、署押，應依刑法第219 條予以沒收外，依同法第38條
    第3 項之規定，即不得再對各該書類諭知沒收（最高法院43
    年台上字第747號判例意旨參照）。扣案附表一編號1所示偽
    造之「臺灣臺北地方法院檢察署刑事傳票」公文書1 紙（見
    臺中第一分局刑案卷宗第101 頁），已交付予告訴人顏景聰
    收執，而非屬被告或所屬詐欺集團共同正犯所有，又非屬違
    禁物，爰不予宣告沒收；惟其上偽造之「臺灣臺北地方法院
    檢察署印」公印文、「檢察官侯名皇」印文，仍應依刑法第
    219條之規定，不問屬於犯人與否，沒收之。
  ㈡按供犯罪所用、犯罪預備之物或犯罪所生之物，屬於犯罪行
    為人者，得沒收之，刑法第38條第2 項前段定有明文。扣案
    之IPHONE廠牌行動電話（黑色，含門號0000000000號SIM卡1
    張）1 具為被告所有且供其為本案各次犯行聯絡所用之物乙
    情，業據其供述明確（見臺中第一分局刑案卷宗第51頁、本
    院卷第116頁），爰依刑法第38條第2項前段規定，宣告沒收
    。至被告同時為警扣得之IPHONE廠牌行動電話（銀色，含門
    號0000000000號SIM卡1張）1 具，被告自陳為其所有，但否
    認用於本案犯罪（見本院卷第116 頁），而且依卷內資料亦
    無從認定該行動電話與本案犯行有何關聯；又扣案車牌號碼
    0000-00 號自用小客車，雖係被告本案犯行所用之物，然被
    告否認為其所有，陳稱係詐欺集團成員借其使用（見本院卷
    第116 頁），且上開車輛之申登人並非被告（見臺中第一分
    局分局刑案卷宗第257 頁），亦無證據足認車輛所有人為被
    告或其所屬詐欺集團成員，難認該車輛屬本案犯罪行為人所
    有，均無從宣告沒收，併予敘明。
  ㈢犯罪所得部分：
    被告供稱：我們約定把錢交出去的時候收取報酬，本案因為
    被警察抓到還沒有把錢交出去，所以沒有領到報酬等語（見
    本院卷第117 頁），又卷內亦無其他證據足認被告已事先取
    得報酬，且本案告訴人等均已取回遭詐欺之款項（見偵字第
    00000號卷第104、114、115頁），是被告上開犯行自無犯罪
    所得可供沒收。
據上論斷，應依刑事訴訟法第273 條之1第1項、第299條第1項前
段（本案採判決精簡原則，僅引述程序法條），判決如主文。
本案經檢察官黃孟珊偵查起訴，由檢察官王家春到庭執行職務。
中    華    民    國    110    年   10    月    28    日
                  刑事第十七庭  法  官  黃俊雯
上列正本證明與原本無異。
如不服本判決，應於判決送達後20日內敘明上訴理由，向本院提
出上訴狀 (應附繕本) ，上訴於臺灣高等法院。其未敘述上訴理
由者，應於上訴期間屆滿後20日內向本院補提理由書「切勿逕送
上級法院」。
                                書記官  楊玉寧
中    華    民    國    110    年    10   月    28    日
附錄本條論罪科刑法條全文：
中華民國刑法第216條
行使第210條至第215條之文書者，依偽造、變造文書或登載不實
事項或使登載不實事項之規定處斷。
　
中華民國刑法第211條
偽造、變造公文書，足以生損害於公眾或他人者，處1年以上7年
以下有期徒刑。
　
中華民國刑法第339條之4
犯第三百三十九條詐欺罪而有下列情形之一者，處一年以上七年
以下有期徒刑，得併科一百萬元以下罰金：
一、冒用政府機關或公務員名義犯之。
二、三人以上共同犯之。
三、以廣播電視、電子通訊、網際網路或其他媒體等傳播工具，
對公眾散布而犯之。
前項之未遂犯罰之。
 
洗錢防制法第14條
有第二條各款所列洗錢行為者，處七年以下有期徒刑，併科新臺
幣五百萬元以下罰金。
前項之未遂犯罰之。
前二項情形，不得科以超過其特定犯罪所定最重本刑之刑。
　
　
附表一：
┌─┬───┬─────────┬──────┬─────┬────────┬─────┬─────┬────┬───┬─────┬─────────┐
│編│告訴人│詐欺手法          │匯款時間    │匯款金額  │匯入帳戶        │提領時間  │提領金額  │提領地點│提領人│參與之被告│證據資料          │
│號│      │                  │            │（新臺幣）│                │          │（新臺幣）│        │      │及行為分擔│                  │
├─┼───┼─────────┼──────┼─────┼────────┼─────┼─────┼────┼───┼─────┼─────────┤
│1 │顏景聰│民國108 年11月13日│108 年11月13│15萬元    │楊士賢申設之郵局│108 年11月│6萬元     │臺中市太│楊士賢│劉瀚升（指│1.顏景聰於警詢、偵│
│（│      │12時35分前某時許，│日12時35分許│          │帳號000000000000│13日13時10│          │平區中山│      │示楊士賢提│  查中之證述（臺中│
│起│      │先由詐欺集團真實姓│            │          │03號帳戶        │分許      │          │路4 段27│      │款、收水）│  第一分局刑案卷宗│
│訴│      │名年籍不詳之某成員│            │          │                ├─────┼─────┤號（郵局│      │          │  第83至85頁、偵字│
│書│      │，冒充中華電信專員│            │          │                │108 年11月│6萬元     │）      │      │          │  第32746號卷第109│
│犯│      │、165 專員及防治科│            │          │                │13日13時11│          │        │      │          │  至110頁、第121至│
│罪│      │科長，撥打電話予顏│            │          │                │分許      │          │        │      │          │  123頁）         │
│事│      │景聰，佯稱其證件遭│            │          │                ├─────┼─────┤        │      │          │2.新北市政府警察局│
│實│      │盜用涉嫌刑事案件，│            │          │                │108 年11月│3萬元     │        │      │          │  瑞芳分局大寮派出│
│一│      │需依指示將銀行帳戶│            │          │                │13日13時12│          │        │      │          │  所陳報單、受理刑│
│㈠│      │內之贓款匯到指定帳│            │          │                │分許      │          │        │      │          │  事案件報案三聯單│
│）│      │戶云云，並傳真詐欺│            │          │                │（起訴書記│          │        │      │          │  、受理各類案件紀│
│  │      │集團成員偽造之公文│            │          │                │載為108 年│          │        │      │          │  錄表、受理詐騙帳│
│  │      │書「臺灣臺北地方法│            │          │                │11月13日13│          │        │      │          │  戶通報警示簡便格│
│  │      │院檢察署刑事傳票」│            │          │                │時9 分許至│          │        │      │          │  式表、內政部警政│
│  │      │（其上蓋有偽造之『│            │          │                │13時12分許│          │        │      │          │  署反詐騙諮詢專線│
│  │      │臺灣臺北地方法院檢│            │          │                │，予以更正│          │        │      │          │  紀錄表、金融機構│
│  │      │察署印』、『檢察官│            │          │                │、補充如上│          │        │      │          │  聯防機制通報單各│
│  │      │侯名皇』公印文各1 │            │          │                │）        │          │        │      │          │  1 份、郵政匯款申│
│  │      │枚）與顏景聰收受，│            │          │                │          │          │        │      │          │  請書1 紙、臺灣臺│
│  │      │致顏景聰陷於錯誤，│            │          │                │          │          │        │      │          │  北地方法院檢察署│
│  │      │而依指示進行匯款。│            │          │                │          │          │        │      │          │  刑事傳票1 紙（臺│
│  │      │                  │            │          │                │          │          │        │      │          │  中第一分局刑案卷│
│  │      │                  │            │          │                │          │          │        │      │          │  宗第 81、87至101│
│  │      │                  │            │          │                │          │          │        │      │          │  頁）            │
│  │      │                  │            │          │                │          │          │        │      │          │3.中華郵政股份有限│
│  │      │                  │            │          │                │          │          │        │      │          │  公司108 年11月26│
│  │      │                  │            │          │                │          │          │        │      │          │  日儲字第00000000│
│  │      │                  │            │          │                │          │          │        │      │          │  88號函暨開戶人基│
│  │      │                  │            │          │                │          │          │        │      │          │  本資料與客戶歷史│
│  │      │                  │            │          │                │          │          │        │      │          │  交易清單（偵字第│
│  │      │                  │            │          │                │          │          │        │      │          │  32746 號卷第83至│
│  │      │                  │            │          │                │          │          │        │      │          │  89頁）          │
│  │      │                  │            │          │                │          │          │        │      │          │4.另案被告楊士賢操│
│  │      │                  │            │          │                │          │          │        │      │          │  作自動櫃員機提款│
│  │      │                  │            │          │                │          │          │        │      │          │  之監視錄影翻拍畫│
│  │      │                  │            │          │                │          │          │        │      │          │  面（臺中第一分局│
│  │      │                  │            │          │                │          │          │        │      │          │  刑案卷宗第215 至│
│  │      │                  │            │          │                │          │          │        │      │          │  217 頁）        │
├─┼───┼─────────┼──────┼─────┼────────┼─────┼─────┼────┼───┼─────┼─────────┤
│2 │陳美滿│108 年11月12日15時│108 年11月13│25萬元    │楊士賢申設之台新│108 年11月│25萬元    │臺中市太│楊士賢│劉瀚升（指│1.陳美滿於警詢、偵│
│（│      │40分許，先由詐欺集│日12時43分許│          │商業銀行帳號2044│13日13時1 │          │平區宜昌│      │示楊士賢提│  查中之證述（臺中│
│起│      │團真實姓名年籍不詳│（起訴書記載│          │0000000000號帳戶│分許      │          │路511號 │      │款、收水）│  第一分局刑案卷宗│
│訴│      │之某成員，冒充親友│為12時25分許│          │                │（起訴書記│          │（台新商│      │          │  第107至109頁、偵│
│書│      │撥打電話予陳美滿，│，應予更正）│          │                │載為13時3 │          │業銀行太│      │          │  字第32746 號卷第│
│犯│      │佯稱係其姪女的先生│            │          │                │分許，應予│          │平分行）│      │          │  121至123頁）    │
│罪│      │林俊德，欠缺貨款需│            │          │                │更正）    │          │        │      │          │2.新北市政府警察局│
│事│      │借款云云，致陳美滿│            │          │                │          │          │        │      │          │  新莊分局中港派出│
│實│      │陷於錯誤，而依指示│            │          │                │          │          │        │      │          │  所陳報單、受理刑│
│一│      │進行匯款。        │            │          │                │          │          │        │      │          │  事案件報案三聯單│
│㈡│      │                  │            │          │                │          │          │        │      │          │  、受理詐騙帳戶通│
│）│      │                  │            │          │                │          │          │        │      │          │  報警示簡便格式表│
│  │      │                  │            │          │                │          │          │        │      │          │  、內政部警政署反│
│  │      │                  │            │          │                │          │          │        │      │          │  詐騙諮詢專線紀錄│
│  │      │                  │            │          │                │          │          │        │      │          │  表、金融機構聯防│
│  │      │                  │            │          │                │          │          │        │      │          │  機制通報單各1 份│
│  │      │                  │            │          │                │          │          │        │      │          │  、台新銀行匯款憑│
│  │      │                  │            │          │                │          │          │        │      │          │  條1 紙（臺中第一│
│  │      │                  │            │          │                │          │          │        │      │          │  分局刑案卷宗第10│
│  │      │                  │            │          │                │          │          │        │      │          │  3至105、111至117│
│  │      │                  │            │          │                │          │          │        │      │          │  頁）            │
│  │      │                  │            │          │                │          │          │        │      │          │3.台新國際商業銀行│
│  │      │                  │            │          │                │          │          │        │      │          │  108 年11月26日台│
│  │      │                  │            │          │                │          │          │        │      │          │  新作文字第108373│
│  │      │                  │            │          │                │          │          │        │      │          │  76號函暨開戶人基│
│  │      │                  │            │          │                │          │          │        │      │          │  本資料與歷史交易│
│  │      │                  │            │          │                │          │          │        │      │          │  明細查詢（偵字第│
│  │      │                  │            │          │                │          │          │        │      │          │  32746 號卷第77至│
│  │      │                  │            │          │                │          │          │        │      │          │  81頁）          │
├─┼───┼─────────┼──────┼─────┼────────┼─────┴─────┴────┴───┴─────┼─────────┤
│3 │葉田  │108 年11月13日11時│108 年11月13│22萬元    │楊士賢申設之合作│車手尚未提領即遭警員盤查                            │1.葉田於警詢、偵查│
│（│      │40分許，先由詐欺集│日12時57分許│          │金庫商業銀行帳號│                                                    │  中之證述（臺中第│
│起│      │團真實姓名年籍不詳│            │          │0000000000000 號│                                                    │  一分局刑案卷宗第│
│訴│      │之某成員，冒充親友│            │          │帳戶            │                                                    │  125至129頁、偵字│
│書│      │撥打電話予葉田，佯│            │          │                │                                                    │  第32746號卷第103│
│犯│      │稱係其姪子蔡政展，│            │          │                │                                                    │  至104頁）       │
│罪│      │欠缺貨款需借款云云│            │          │                │                                                    │2.臺北市政府警察局│
│事│      │，致葉田陷於錯誤，│            │          │                │                                                    │  大安分局臥龍街派│
│實│      │而依指示進行匯款。│            │          │                │                                                    │  出所陳報單、受理│
│一│      │                  │            │          │                │                                                    │  各類案件紀錄表、│
│㈢│      │                  │            │          │                │                                                    │  受理刑事案件報案│
│）│      │                  │            │          │                │                                                    │  三聯單、受理詐騙│
│  │      │                  │            │          │                │                                                    │  帳戶通報警示簡便│
│  │      │                  │            │          │                │                                                    │  格式表、165 專線│
│  │      │                  │            │          │                │                                                    │  協請金融機構暫行│
│  │      │                  │            │          │                │                                                    │  圈存疑似詐欺款項│
│  │      │                  │            │          │                │                                                    │  通報單各1 份、第│
│  │      │                  │            │          │                │                                                    │  一商業銀行匯款申│
│  │      │                  │            │          │                │                                                    │  請書1 紙、葉田之│
│  │      │                  │            │          │                │                                                    │  第一銀行活期儲蓄│
│  │      │                  │            │          │                │                                                    │  存款存摺影本1 紙│
│  │      │                  │            │          │                │                                                    │  （臺中第一分局刑│
│  │      │                  │            │          │                │                                                    │  案卷宗第119至123│
│  │      │                  │            │          │                │                                                    │  、133至137、143 │
│  │      │                  │            │          │                │                                                    │  頁）            │
│  │      │                  │            │          │                │                                                    │3.合作金庫商業銀行│
│  │      │                  │            │          │                │                                                    │  灣內分行108 年12│
│  │      │                  │            │          │                │                                                    │  月10日合金灣內字│
│  │      │                  │            │          │                │                                                    │  第0000000000號函│
│  │      │                  │            │          │                │                                                    │  暨開戶人基本資料│
│  │      │                  │            │          │                │                                                    │  與歷史交易明細查│
│  │      │                  │            │          │                │                                                    │  詢（偵字第32746 │
│  │      │                  │            │          │                │                                                    │  號卷第69至75頁）│
└─┴───┴─────────┴──────┴─────┴────────┴──────────────────────────┴─────────┘
　
附表二：
┌─┬──────┬────────────┬─────────────┐
│編│對應之事實  │   罪刑欄               │   沒收欄                 │
│號│            │                        │                          │
├─┼──────┼────────────┼─────────────┤
│1 │附表一編號1 │劉瀚升犯三人以上共同冒用│附表一編號1 所示文書上偽造│
│  │            │政府機關及公務員名義詐欺│之「臺灣臺北地方法院檢察署│
│  │            │取財罪，處有期徒刑壹年壹│印」公印文壹枚、「檢察官侯│
│  │            │月。                    │名皇」印文壹枚，及IPHONE廠│
│  │            │                        │牌行動電話（黑色，含門號09│
│  │            │                        │00000000號SIM 卡壹張）壹具│
│  │            │                        │，均沒收。                │
├─┼──────┼────────────┼─────────────┤
│2 │附表一編號2 │劉瀚升犯三人以上共同詐欺│扣案IPHONE廠牌行動電話（黑│
│  │            │取財罪，處有期徒刑壹年貳│色，含門號0000000000號SIM │
│  │            │月。                    │卡壹張）壹具沒收。        │
├─┼──────┼────────────┼─────────────┤
│3 │附表一編號3 │劉瀚升犯三人以上共同詐欺│扣案IPHONE廠牌行動電話（黑│
│  │            │取財罪，處有期徒刑壹年壹│色，含門號0000000000號SIM │
│  │            │月。                    │卡壹張）壹具沒收。        │
└─┴──────┴────────────┴─────────────┘